臺灣彰化地方法院刑事判決　　　　　　　　　　　　九十三年度交易字第一四一號
　　公　訴　人　臺灣彰化地方法院檢察署檢察官
　　被　　　告　甲○○
右列被告因過失傷害案件，經檢察官提起公訴（九十三年度偵字第四七五○號），於
本院準備程序中，被告就被訴事實為有罪之陳述，經本院合議庭裁定改依簡式審判程
序審理，並判決如左：
    主  文
甲○○因過失傷害人，處有期徒刑月，如易科罰金，以佰元折算壹日。
    事  實
一、甲○○於民國九十二年十二月二十三日下午九時三十分許，駕駛車牌號碼ＶＢ─
    八一五一號自小客車，沿彰化縣埤頭鄉○○○路內側第一車道（快車道）由東往
    西方向行駛，於行經彰化縣埤頭鄉○○○路十五點九公里之市區道路時，本應注
    意車前狀況，隨時採取必要之措施，且在市區道路行駛，時速不得超過五十公里
    ，又依當時係夜間有照明，天候晴，路面乾燥、無缺陷及障礙物，視距良好，並
    無不能注意之情形，竟疏未注意，仍以時速六、七十公里之速度行駛，適丙○○
    非但疏未注意該處係禁止行人穿越道之處，且亦未注意左右來車即貿然由南往北
    方向予以穿越前行。甲○○所駕之自小客車遂不慎撞及正穿越道路之丙○○，造
    成丙○○因此受有右側近端脛骨骨折、左臏骨骨折、左側後十字韌帶斷裂、頭部
    外傷併創傷性蜘蛛膜下腔出血、腦內出血、左肩挫傷及關節破裂、左鎖骨骨折及
    右大腿多處撕裂傷等傷害。
二、案經丙○○訴由彰化縣警察局北斗分局報告臺灣彰化地方法院檢察署檢察官偵查
    起訴。
    理  由
一、被告甲○○於準備程序中，先就右揭犯罪事實為有罪之陳述，且所犯係死刑、無
    期徒刑、最輕本刑為三年以上有期徒刑以外之罪，經本院合議庭依刑事訴訟法第
    二百七十三條之一第一項之規定，裁定由法官一人獨任進行簡式審判程序，合先
    敘明。
二、訊據被告對於右揭犯罪事實坦承不諱，核與告訴人丙○○之指訴及證人莊媄涵、
    陳順德於警詢及偵查中證述之事故情節大抵相符，此外，復有道路交通事故調查
    報告表（一）（二）、道路交通事故現場圖、現場照片十二幀、被告ＶＢ─八一
    五一號自小客車車損照片四幀在卷可稽。另告訴人確因本件事故受有右側近端脛
    骨骨折、左臏骨骨折、左側後十字韌帶斷裂、頭部外傷併創傷性蜘蛛膜下腔出血
    、腦內出血、左肩挫傷及關節破裂、左鎖骨骨折及右大腿多處撕裂傷等傷害，亦
    有財團法人彰化基督教醫院診斷書一紙、澄清綜合醫院診斷證明書影本二紙附卷
    足憑。
三、按汽車行駛時，駕駛人應注意車前狀況，並隨時採取必要之安全措施。又行車速
    度，依速限標誌或標線之規定，無標誌或標線者，應依左列規定：一、在市區道
    路，行車時速不得超過五十公里。但在未劃設車道線、行車分向線之道路，或設
    有快慢車道分隔線之慢車道，時速不得超過四十公里，道路交通安全規則第九十
    四條第三項、第九十三條第一項第一款分別定有明文，並為領有駕駛執照之被告
    所應注意。依卷附道路交通事故調查報告表（一）所示，本件前開事故地點之速
    限為五十公里（該報告表第欄），而被告自承其於肇事當時之時速為六、七十
    公里，顯已超過前揭五十公里之速限，且案發當時雖係夜間，但案發地點有照明
    ，天候晴，路面乾燥、無缺陷及障礙物，視距良好，被告並無不能注意之情形，
    竟疏未注意上開規定，猶以時速六、七十公里之高速行駛以致肇事，其就本件事
    故之發生有過失甚明。此參諸台灣省彰化縣區車輛行車事故鑑定委員會九十三年
    八月十六日彰鑑字第九三○五六九字第○九三五六○二一九二號函附鑑定意見書
    對本件車禍之鑑定結果，亦認被告駕駛自小客車超速行駛，為肇事次因，益徵明
    確。另被害人於本件車禍之形成雖亦有過失，但仍不得據以解免被告之責任。又
    被告之過失行為與告訴人因本件事故所受傷害間，有相當因果關係。綜上，本件
    事證明確，被告過失傷害犯行洵堪認定，應依法論科。
四、核被告所為，係犯刑法第二百八十四條第一項前段之過失傷害罪。又道路交通管
    理處罰條例第八十六條第二項「汽車駕駛人在快車道依規定駕車行駛，因行人或
    慢車不依規定擅自進入快車道，而致人受傷或死亡，依法應負刑事責任者，減輕
    其刑。」之減輕刑罰規定，係以汽車駕駛人在快車道依規定駕車行駛為前提（最
    高法院七十四年度台上字第七二四○號判決參照），則本件被告雖係在快車道撞
    及不依規定擅自進入快車道之行人即告訴人（道路交通事故調查報告表（一）第
    欄），惟被告既已超速駕駛，即與該條「汽車駕駛人在快車道依規定駕車行駛
    」之要件未符，爰不減輕其刑，附此敘明。爰審酌被告超速駕駛為肇事次要原因
    ，告訴人不當穿越道路為肇事主要原因、事故位置係位於快車道、告訴人因此事
    故受傷不輕、被告犯後坦承犯行，態度尚稱良好及雖未與告訴人就所受損害達成
    和解，惟已聲請汽車強制保險理賠告訴人新台幣（下同）七十三萬六千元，未能
    達成和解係因告訴人要求被告另須給付賠償金額六十萬元，合計金額已超過告訴
    人於偵查中請求之金額（一百萬元）三十三萬，致未能為被告接受等一切情狀，
    量處如主文所示之刑，並諭知易科罰金之折算標準，以資懲儆。
五、至告訴人雖具狀表示被告另涉犯刑法第一百八十五條之四肇事逃逸罪嫌，惟此部
    分犯行既未經公訴人提起公訴，依刑事訴訟法第二百六十八條之規定，本院自不
    得就此部分為審判，附此敘明。
據上論斷，依刑事訴訟法第二百七十三條之一第一項、第二百九十九條第一項前段，
刑法第二百八十四條第一項前段、第四十一條第一項前段，罰金罰鍰提高標準條例第
一條前段、第二條，判決如主文。
本案經檢察官乙○○到庭執行職務
中      華      民      國    九十三    年      十一      月    十五    日
                                      臺灣彰化地方法院交通法庭
                                          法      官  吳  永  梁
右正本證明與原本無異。
如不服本判決，應於判決送達後十日內向本院提出上訴狀( 須附繕本 )。
告訴人或被害人對於判決如有不服具備理由請求檢察官上訴者，其上訴期間之計算係
以檢察官收受判決正本之日期為準。
                                          法院書記官  陳  美  敏
中      華      民      國    九十三    年      十一      月    十九    日
附錄本案所犯法條全文：
中華民國刑法第二百八十四條
因過失傷害人者，處六月以下有期徒刑、拘役或五百元以下罰金，致重傷者，處一年
以下有期徒刑、拘役或五百元以下罰金。
從事業務之人，因業務上之過失傷害人者，處一年以下有期徒刑、拘役或一千元以下
罰金，致重傷者，處三年以下有期徒刑、拘役或二千元以下罰金。
